臺灣高雄地方法院民事判決　　　　　　　96年度訴字第1448號
原　　　告　台灣中小企業銀行股份有限公司
法定代理人　丁○○
訴訟代理人　丙○○
被　　　告　乙○○
被　　　告　甲○○
　　　　　　　　　　　　9號
當事人間請求清償借款事件，本院於民國96年8月17日言詞辯論
終結，判決如下：
    主  文
被告應連帶給付原告新臺幣貳佰伍拾肆萬壹仟壹佰肆拾捌元，及
如附表編號一、編號二所示之利息、違約金。
訴訟費用由被告連帶負擔。
本判決於原告以新臺幣捌拾伍萬元為被告供擔保後，得假執行。
  事實及理由
一、按訴狀送達後，原告不得將原訴變更或追加他訴，但擴張或
    減縮應受判決事項之聲明者，不在此限，民事訴訟法第255
    條第1 項第3 款定有明文。本件原告起訴時，就附表編號一
    、二所示之違約金係分別請求自民國96年2 月5 日及96年2
    月11日起算，嗣於本院言詞辯論時，就違約金之起算日則減
    縮為自附表所示之違約金起算日，核與前揭規定相符，應予
    准許。
二、原告主張：被告乙○○於94年10月3 日邀同被告甲○○為連
    帶保證人，與原告簽定新臺幣240 萬元之台灣企銀房屋貸款
    契約即50萬元之借據各一紙，借款期限如附表編號一、二所
    示，雙方並約定按月攤還本息，借款利率就房屋貸款部分按
    原告之定儲利率指數計付利息加年率0.59% ，另50萬元之借
    款利率則按原告之基準利率加年利率7.625%計算，目前之利
    率則如附表所示，又前開借款如未按期履行，即喪失期限利
    益，全部債務視為到期，除按約定利率計算遲延利息外，其
    逾期清償在6 個月以內者，按上開利率10% ，其超過6 個月
    部分，按上開利率20 %加計違約金。嗣被告就附表一編號1
    、2 所示借款，僅分別繳款至96年1 月4 日、同年1 月10日
    ，各積欠如附表編號一、二所示本金及利息、違約金未清償
    ，迭經催討，均置之不理。而被告甲○○為附表所示借款債
    務之連帶保證人，依法亦應負連帶給付責任，爰依消費借貸
    、連帶保證之法律關係，提起本訴，求為判決除擔保金額外
    如主文所示。
三、被告未於言詞辯論期日到場，亦未提出書狀作何聲明或陳述
    。
四、原告主張之事實，業據其提出所述相符之房屋貸款契約、借
    據、撥款明、繳款明細表等件為證，本院依調查證證據之結
    果，堪認原告之主張為真實。
五、按借用人應於約定期限內，返還與借用物種類、品質、數量
    相同之物；遲延之債務，以支付金錢為標的者，債權人得請
    求依法定利率計算之遲延利息，但約定利率較高者，仍從其
    約定利息；當事人得約定債務人不履行債務時，應支付違約
    金，民法第478 條前段、第233 條第1 項、第250 條第1 項
    分別規定甚詳。次按數人負同一債務，明示對於債權人各負
    全部給付之責任者，為連帶債務，民法第272 條第1 項已有
    明文，而所謂連帶保證債務，係指保證人與主債務人負同一
    債務，對於債權人各負全部給付之責任者而言，最高法院45
    年台上字第1426號判例意旨可資參照。又按連帶債務人之債
    權人，得對於債務人中之一人或數人，或其全體，同時或先
    後請求全部或一部之給付，且連帶債務未全部履行前，全體
    債務人仍負連帶責任，民法第273 條亦定有明文。本件被告
    乙○○未依約清償前揭本息，依其與原告間之約定，全部債
    務視為到期，而尚欠共計2,541,148 元及如附表所示借款、
    利息、違約金未予清償，被告甲○○為附表所示債務之連帶
    保證人，依前開規定，應負連帶清償責任。從而，原告依消
    費借貸、連帶保證契約之法律關係，請求被告連帶給付如附
    表所示之本金、利息、違約金，為有理由，應予准許。
六、原告陳明願供擔保，請求宣告假執行，核無不合，茲酌定擔
    保金額，予以准許。
七、據上結論，本件原告之訴為有理由，依民事訴訟法第385條
    第1 項前段、第85條第2 項、第390 條第2 項，判決如主文
    。
中　　華　　民　　國　　96　　年　　8 　　月　　31　　日
                  民事第一庭法　官　陳嘉惠
正本係照原本作成。
如對本判決上訴，須於判決送達後20日內向本院提出上訴狀。
中　　華　　民　　國　　96　　年　　8 　　月　　31　　日
                            書記官　洪婉琪
附表：
┌─┬─────┬─────┬─────┬─────┬─────┬─────────────┐
│編│ 貸款金額 │ 未償金額 │借款期間  │利息起算日│利      息│違          約          金│
│號│ (新臺幣) │ (新臺幣) │ (民國)   │  (民國)  │          │                          │
├─┼─────┼─────┼─────┼─────┼─────┼─────────────┤
│一│240萬元   │2,284,164 │94年10月4 │94年11月4 │年息2.83% │自96年2 月6 日起至清償日止│
│  │          │元        │日起至114 │日起至清償│          │，逾期在6 個以內者，按上開│
│  │          │          │年10月4 日│日止      │          │利率10% ，超過6 個月按上開│
│  │          │          │          │          │          │利率20% 計算。            │
├─┼─────┼─────┼─────┼─────┼─────┼─────────────┤
│二│50萬元    │256,984元 │94年10月4 │96年1 月11│年息      │自96年2 月12日起至清償日止│
│  │          │          │日起至101 │日起至清償│11.355%   │，逾期在6 個以內者，按上開│
│  │          │          │年10月4日 │日止      │          │利率10% ，超過6 個月按上開│
│  │          │          │          │          │          │利率20% 計算。            │
│  │          │          │          │          │          │                          │
└─┴─────┴─────┴─────┴─────┴─────┴─────────────┘
